臺灣苗栗地方法院行政訴訟判決
                                        110年度簡字第6號
原      告  溫德順  
被      告  交通部公路總局新竹區監理所

代  表  人  吳季娟  
訴訟代理人  賴姿伶  

上列當事人間交通裁決等事件，原告不服被告於民國110年3月30
日竹監苗字第54-B00000000號裁決，提起行政訴訟，本院判決如
下：
    主  文
原告之訴駁回。
訴訟費用由原告負擔。
    事實及理由
壹、爭訟概要：原告於民國110年2月25日凌晨1時30分許，駕駛
    車號000-0000號自營業貨運曳引車，沿高雄市岡山區嘉新東
    路直行，行經設有燈光管制號誌之嘉新東路與新庄路口時，
    通過該路口並經警方攔停，而高雄市政府警察局壽天派出所
    員警即於同日製發舉發違反道路交通管理事件通知單，認原
    告「闖紅燈（直行東往西方向）」，其後被告於同年3月30
    日製發裁決書（竹監苗字第54-B00000000號），以「駕車行
    經有燈光號誌管制之交岔路口闖紅燈」為由，依道路交通管
    理處罰條例（下稱道交條例）第53條第1項規定，處原告罰
    鍰新臺幣（下同）3,600元，並記違規點數3點（下稱原處分
    ），原告不服原處分而提起本訴。
貳、程序部分
一、原告起訴後，被告之法定代理人於110年6月4日起變更為吳
    季娟，經其具狀聲明承受訴訟（交字卷第119至124頁），核
    無不合，應予准許。
二、又原告於判決確定前得撤回訴之全部或一部。但於公益之維
    護有礙者，不在此限，行政訴訟法第113條第1項定有明文。
    則原告除不服原處分求予撤銷外，另聲明請求「原告因本案
    需出庭時，被告應賠償原告每次出庭之誤工損失及交通費5,
    510元/日暨自本案開庭翌日起之清償日止，按週年利率百分
    之五計算之利息」（交字卷第17頁），惟經原告撤回此部分
    之訴，並經被告同意（交字卷第160頁），核與公益維護無
    涉，原告自得撤回此部分之訴，本院即毋庸就此部分為審判
    。
三、原告經合法通知，未於最後言詞辯論期日到場，核無行政訴
    訟法第218條準用民事訴訟法第386 條各款所列情形，爰依
    被告聲請，由其一造辯論而為判決。
參、實體部分
一、原告主張：當日員警駕駛警車跟隨原告駕駛之上開車輛，由
    外側車道超車攔停原告，並以惡劣口氣及態度斥問原告，其
    後發現原告無任何違規事實後，竟惱羞成怒向原告表示原告
    有闖紅燈，並表示會提出行車紀錄器為佐證，然員警卻稱行
    車紀錄器未錄得而未提出，此係員警誣陷原告，且原處分所
    指原告違規之上開路口從半夜12時起都是閃黃燈，原處分應
    予撤銷等語。並聲明：原處分撤銷。
二、被告則以：本件係員警於巡檢業務時目睹原告違規，雖未有
    原告闖越紅燈之畫面，惟員警舉發違規並未限定須以科學儀
    器所為之證據，受限於交通違規事件發生之即時、急迫性，
    由員警依其親身見聞經過舉發，亦為法之所許，故本件舉發
    過程並無不合，原處分應屬適法等語，資為抗辯。並聲明：
    原告之訴駁回。
三、兩造協議簡化爭點如下（交字卷第160至161頁，不爭執事項
    並有所列相關證據可佐，堪信為真實）：
  ㈠不爭執事項
  ⒈原告於110年2月25日凌晨1時30分許，駕駛車號000-0000號自
    營業貨運曳引車，沿高雄市岡山區嘉新東路直行，行經設有
    燈光管制號誌之嘉新東路與新庄路口時，通過該路口並經警
    方攔停（交字卷第97頁職務報告）。
  ⒉高雄市政府警察局壽天派出所員警於110年2月25日製發舉發
    違反道路交通管理事件通知單，認原告「闖紅燈（直行東往
    西方向）」，該通知單於同日經原告簽收（交字卷第75頁通
    知單）；其後被告於110年3月30日製發裁決書（竹監苗字第
    54-B00000000號），以「駕車行經有燈光號誌管制之交岔路
    口闖紅燈」為由，依道交條例第53條第1項規定，處原告罰
    鍰3,600元，並記違規點數3點（交字卷第77頁裁決書，即原
    處分），該裁決書並於同年4月7日對原告寄存送達（交字卷
    第81頁送達證書），而經原告於同日領取（交字卷第17頁）
    。
  ⒊依違反道路交通管理事件統一裁罰基準及處理細則之附件違
    反道路交通管理事件統一裁罰基準表，違反道交條例第53條
    第1項者，若屬大型車裁罰基準為3,600元，並記違規點數3
    點（交字卷第51頁）。
  ㈡爭執事項
  ⒈原告通過上開路口時，是否有闖越紅燈？
  ⒉原告請求撤銷原處分，有無理由？
四、本院之判斷
  ㈠爭點一：
  ⒈按當代交通之運輸模式，動力車輛移動迅速，人車交匯流量
    頻繁，若干交通違規之行為態樣（例如「闖紅燈」等），違
    規時間極其短暫，稍縱即逝，交通員警執行交通勤務稽查，
    無法及時攝影取證者，本屬當代交通執勤之必然現象，自難
    逕將員警未能及時攝影取證，逕認係屬執法瑕疵。否則，倘
    若審判心證採此標準，則依道交條例第7條第1項規定：「道
    路交通管理之稽查，違規紀錄，由交通勤務警察，或依法令
    執行交通稽查任務人員執行之。」；第92條第4項規定訂定
    之違反道路交通管理事件統一裁罰基準及處理細則第10條第
    1 項規定：「交通勤務警察或依法令執行交通稽查任務人員
    ，對於違反道路交通管理事件之稽查，應認真執行；其有不
    服稽查而逃逸之人、車，得追蹤稽查之。」等語，豈非形同
    具文？上述法令本即賦予交通勤務警察對於道路交通管理之
    稽查及違規事項，有稽查之義務及權限。交通員警乃為國家
    執法機關，並無必須依賴「攝影取證」始得執行交通稽查之
    限制（臺中高等行政法院110年度交上字第63號判決意旨參
    照）。
  ⒉本院依被告之聲請傳喚當日舉發員警後，證人林縉鑫、程景
    暉、張育展、莊智霖均一致於本院具結證稱：110年2月25日
    凌晨0時至2時，林縉鑫原定與莊智霖巡邏，其後程景暉、莊
    育展與渠等併網巡邏，並由程景暉駕駛警車，張育展坐於副
    駕駛座，林縉鑫、張智霖則坐於後座，當日巡邏位置包括高
    雄市岡山區嘉新東路與新庄路口，該處係渠等斯時服務之壽
    天派出所轄區，當日渠等於警車上行經嘉新東路時，看見前
    方有1輛曳引車，懷疑有超載，欲攔查該輛曳引車時，該車
    闖越紅燈，故渠等於該車闖越紅燈後方攔停，攔停後該車駕
    駛並未承認其闖紅燈，當日駕駛之警車有裝載行車紀錄器，
    但故障未運作，而員警密錄器通常未於巡邏全程開啟，僅有
    下車處理事情方開啟，經回所查閱行車紀錄器檔案時，方發
    現沒有攝錄影像等語（交字卷第162至172頁），核與壽天派
    出所當日勤務分配表所示上開證人之勤務內容相符（交字卷
    第145頁），故渠等互核一致、且有客觀證據佐證之證述，
    堪予採納。從而依上開認定及不爭執事項⒈所示，原告確有
    駕駛上開車輛行經設有燈光管制號誌之嘉新東路與新庄路口
    時，闖越嘉新東路所設置之圓形紅燈號誌通過該路口之情。
  ⒊原告雖主張前詞，然依上所述，員警舉發所憑證據不以客觀
    物證為限，縱被告未能提出當日原告闖越紅燈之行車紀錄器
    、員警密錄器、路口監視器畫面，亦無從推認原處分即缺乏
    依據；又經本院調取嘉新東路與新庄路口之號誌時制，嘉新
    東路東西向號誌周期為80秒，其中黃燈5秒、全紅4秒，而該
    路口號誌規劃「全日三色管制運作」（交字卷第187至189頁
    高雄市政府交通局110年8月9日函文），足認上開路口係全
    日三色號誌管制，並無閃黃燈之情狀，故原告此部分主張，
    礙無可採之處。
  ⒋爭點二：
　　綜上，原告既有駕駛上開車輛行經嘉新東路與新庄路交岔路
    口，闖越嘉新東路所設置之圓形紅燈號誌之客觀情狀，從而
    被告依道交條例第53條第1項規定，對原告裁罰如不爭執事
    項⒉所示原處分，經核於法相符，且與不爭執事項⒊所示裁罰
    基準相合，並無原告所指違法之處，原告訴請撤銷原處分為
    無理由，應予駁回。
五、本件事證已臻明確，兩造其餘攻擊防禦方法及訴訟資料，經
    本院審酌後核於本判決結果不生影響，爰不逐一論述，併此
    敘明。
六、據上論結，本件原告之訴為無理由，依行政訴訟法第195條
    第1項後段、第98條第1項本文規定，判決如主文。
中　　華　　民　　國　　110 　年　　8 　　月　　31　　日
                  行政訴訟庭　法　官　劉奕榔
以上正本係照原本作成。
如不服本判決，應於判決送達後20日內，向本院提出上訴狀並表
明上訴理由（原判決所違背之法令及其具體內容或依訴訟資料可
認為原判決有違背法令之具體事實），其未載明上訴理由者，應
於提出上訴後20日內向本院補提理由書（上訴狀及上訴理由書均
須按他造人數附繕本，如未按期補提上訴理由書，則逕予駁回上
訴），並應繳納上訴裁判費新臺幣3,000元。
                              書記官  江秋靜
中　　華　　民　　國　　110 　年　　8 　　月　　31　　日